臺灣高雄地方法院高雄簡易庭裁定　　　 111年度雄秩字第44號
移送機關　　高雄市政府警察局新興分局
被移送人　　王宥程　


上列被移送人因違反社會秩序維護法案件，經移送機關以民國11
1 年2 月8 日高市警新分偵字第11170376800 號移送審理，本院
裁定如下：
    主  文
王宥程於公務員依法執行職務時，以顯然不當之言詞相加，尚未
達強暴脅迫或侮辱之程度，處罰鍰新臺幣貳仟元。
    事實理由及證據
一、移送意旨略以：被移送人於民國110 年12月29日0 時57分許
    ，在高雄市前金區青年一路與仁義街口，為移送機關員警執
    行舉發交通違規勤務時，當場對員警說「阿斯巴辣」等不當
    言詞，尚未達強暴脅迫或侮辱之程度者」之行為，被移送人
    有違反社會秩序維護法第85條第1 款規定情形，爰移送請裁
    定等語。
二、按「於公務員依法執行職務時，以顯然不當之言詞或行動相
    加，尚未達強暴脅迫或侮辱之程度者，處拘留或新臺幣12,0
    00元以下罰鍰」，社會秩序維護法第85條第1 款定有明文。
    故於公務員依法執行職務時，以顯然不當之言詞或行動相加
    即構成本款妨害公務之行為，因其有礙於國家公權力之行使
    ，妨害國家法益，故應予以處罰（社會秩序維護法第85條第
    1 款立法理由參照）。
三、經查，被移送人於上開時、地，因乘坐其友人李迪瑋駕駛之
    重機車闖紅燈，為移送機關員警攔停並依法製單舉發時，以
    「阿斯巴辣」等不當言詞相加予執行公務之員警（張庭榕、
    劉冠甫）2 人等情，業據被移送人於警詢時自陳無誤，有其
    警詢筆錄、員警密錄器翻拍照片及現場錄音譯文足憑，堪認
    屬實。被移送人辯稱：員警知道伊有喝酒，還對伊刺激、挑
    釁，伊才會講出「阿斯巴辣」，就是白目、兩光，伊認為「
    阿斯巴辣」不算是侮辱的言詞云云。惟民眾於警員執行勤務
    時，對於警員之態度、情緒有所不滿，固可以平和之詞語當
    場向執勤警員反應，但非謂對執勤警員態度不滿，即能以不
    適當言詞相加。參以移送機關提供之現場錄音譯文，被移送
    人數次對執行公務之員警以「不然你打我啊」、「拜託A ！
    催落去（要求員警打他）」、「你穿制服而已啦」、「阿斯
    巴辣」等語；而「阿斯巴辣」原是英文「asparagus 」（蘆
    筍），後成為日文的同音外來語，於我國俚語意指「白目」
    、「兩光」，被移送人有譏諷執勤員警無膽識、不敢對其動
    手等意，主觀上意圖妨礙國家公務員公權力行使，客觀上屬
    顯然不當之言詞，是核被移送人所為，係違反社會秩序維護
    法第85條第1 款之規定，於公務員依法執行職務時，以顯然
    不當之言詞相加，尚未達強暴脅迫或侮辱程度之行為。本院
    審酌被移送人之行為、動機、手段、智識程度，其行為造成
    之危害等情狀，裁罰如主文所示。
四、依社會秩序維護法第45條第1 項、第85條第1 款，裁定如主
    文。
中    華    民    國   111    年    2     月    21    日
                  高雄簡易庭  法  官    林玉心
以上正本係照原本作成。
如不服本裁定，得於裁定書送達之翌日起5 日內，以書狀敘述理
由，向本庭提出抗告。
中    華    民    國   111    年    2     月    21    日
                              書記官    李月君